【裁判字號】    92,交訴,61
【裁判日期】    920905
【裁判案由】    公共危險等
【裁判全文】
臺灣新竹地方法院刑事判決                          九十二年度交訴字第六一號
    公  訴  人  臺灣新竹地方法院檢察署檢察官
    被      告  甲○○
右列被告因公共危險等案件，經檢察官提起公訴（九十二年度偵字第二九二九號），
本院判決如左：
    主  文
甲○○服用酒類，不能安全駕駛動力交通工具而駕駛，處有期徒刑貳月；又駕駛動力
交通工具致人受傷而逃逸，處有期徒刑壹年。應執行有期徒刑壹年，緩刑肆年。
被訴過失傷害部分，公訴不受理。
    事  實
一、甲○○明知飲酒後駕車將導致其注意能力減低、反應能力變慢，在此時仍駕車行
    駛於馬路上，隨時有致他人於死、傷之危險，且道路交通管理處罰條例定有於飲
    酒後呼氣之酒精濃度達每公升空氣含Ｏ‧二五毫克時即不得駕車之規定，竟仍自
    民國九十二年六月一日下午六時許起至同日晚上八時許止，在不詳處所飲用啤酒
    後，於同日晚上十一時許之酒後（未達心神喪失或精神耗弱之程度）不能安全駕
    駛動力交通工具之狀況下，猶駕駛其所有之車號Ｈ三─二三七五號自小客車行駛
    於道路，欲至其女友位在新竹市○○路○段之住處，迨於翌日（即同年月二日）
    零時二十分許，其沿新竹縣竹北市○○路、北向南方向、行駛於內側車道、準備
    上頭前溪橋時，因酒精作祟影響，一時失控而將所駕駛之自小客車向左撞擊道路
    中央之分隔島後，又因其車速過快，無法安全操控該車，雖然猛踩煞車，惟該車
    仍一直朝右前方滑行，並於滑行約四十一點四公尺後（以左前輪計算）轉向、撞
    擊正停放於新竹縣竹北市○○路一之八號前路旁之車號ＪＹ─九一六九號自小貨
    車左側，甲○○在撞擊坐在該貨車內乘客座之乙○○前，乙○○雖有聽到車輛急
    煞的聲音，並於轉頭時發現甲○○所駕駛之上開自小客車正向其迎面駛來，然因
    甲○○的車速過快，乙○○還來不及跳車，即遭甲○○駕駛之上開自小客車撞擊
    ，乙○○並因此直接衝撞車內之擋風玻璃而受有臉部裂傷、左上臂擦傷等傷害（
    已撤回告訴，詳如後述），甲○○所駕駛之上開自小客車並再將乙○○所乘坐之
    自小貨車往路旁護欄推撞；斯時，甲○○明知其已撞擊他車，乙○○亦已從駕駛
    座旁的窗戶踩著甲○○駕駛的自小客車後車箱上爬出，而受有傷害，竟仍於肇事
    致人受傷後，旋即駕駛上開車輛掉頭沿中華路北向南方向逃逸，並於過了頭前溪
    橋後將該車停放於路旁小巷內躲藏，嗣於同日零時五十分許，為乙○○及隨後獲
    報到場之員警在新竹市○○路○段二巷十七號前當場逮捕，並經警當場測試其呼
    氣所含之酒精濃度仍高達每公升０‧七七毫克，而得悉上情。
二、案經乙○○訴由新竹縣警察局竹北分局報告臺灣新竹地方法院檢察署檢察官偵查
    起訴。
    理  由
壹、有罪部分：
一、訊據被告甲○○，固坦承有酒後不能安全駕駛而仍駕車乙事，惟矢口否認有何肇
    事逃逸之情事，辯稱：我只知道我的車子好像有撞到東西，我不知道有撞到人，
    不然我不會在過橋之後就停下來云云。惟，
（一）經查，就被告酒後已不能安全駕駛動力交通工具而駕車行駛於道路部分，已據
      被告甲○○於偵查中及本院訊問時坦承不諱，核與告訴人乙○○於偵查中及本
      院訊問時，到庭指訴其於車子被撞而受傷後，看見被告又駕車走了而追至被告
      停車處時，聞到被告身上仍有濃濃酒味之情節相符（見偵查卷第七、八頁、九
      十二年六月二日訊問筆錄，本院卷第二二頁反面至二五頁正面、九十二年八月
      二十一日審理筆錄），並經證人即承辦員警張文龍於偵查中證述其查獲被告之
      經過及被告當時之精神狀況確實不佳等情節在卷（見偵查卷第三五至三六頁、
      九十二年六月三十日訊問筆錄），復有被告駕車衝撞道路中央之分隔島後、再
      撞擊告訴人所乘坐之自小貨車、貨車因而再推撞路旁護欄等之道路交通事故現
      場圖一紙附於偵查卷第九頁及肇事現場照片十幀附於偵查卷第十七至十九、二
      一至二二頁可憑，而被告於為警查獲後，發現其所駕駛之上開自小客車左側受
      損嚴重，左側車頭幾乎全毀，亦有車損相片四幀附於偵查卷第二十、二三頁可
      佐，且被告於同日凌晨零時五十分許，經到場警員當場測試其呼氣所含之酒精
      濃度，竟仍高達每公升０‧七七毫克，亦有酒精濃度測試單、新竹縣警察局竹
      北分局辦理刑法第一百八十五條之三案件測試觀察紀錄表各一紙附於偵查卷第
      十、十三頁可參，被告當時應確實已達於飲酒後達不能安全駕駛動力交通工具
      而駕駛之情況，堪以認定。
（二）次查，就被告肇事逃逸部分：
  １．被告駕駛上開自小客車失控撞擊停放於路旁之車號ＪＹ─九一六九號自小貨車
      ，並使得坐在貨車內之告訴人乙○○因撞擊車內擋風玻璃而受有臉部裂傷、左
    上臂擦傷等傷勢之事實，除據告訴人乙○○於偵查中及本院訊問時指訴綦詳外
      ，並有行政院衛生署新竹醫院所出具之九二年新醫診字第０九六三一號診斷證
      明書一紙附於偵查卷第十五頁可據，並有右揭道路交通事故現場圖一紙、肇事
      現場照片十幀等在卷佐證，告訴人乙○○確實係因此受有上開傷勢之事實，可
      以認定。
  ２．就被告是否知道自己確實有肇事，並因此致人受傷部分，被告甲○○雖一再表
      示自己真的不知情，並表示自己的車子當時撞得很嚴重不太能開，所以才會想
      把車子慢慢開去路邊停好等語（見本院卷第十七頁正面、九十二年八月十四日
      訊問筆錄），惟經訊之告訴人乙○○被告當時之狀況，其陳稱：我看他當時的
      表現很鎮定，他還說車子不是他開的，不過他真的喝了很多，有濃濃的酒味，
      但是又很鎮定不像喝醉酒的人，一直到他拿出鑰匙發動那部車子，才確定車子
      是他開的，我被撞得很大力，他應該不可能不知道撞到我等語（見本院卷第二
      五頁正面、九十二年八月二十一日審理筆錄），是以，依被告當時之狀況，其
      應該係在發現自己肇事後才執意否認是自己開車所為；再，衡諸證人張文龍於
      偵查中就上情證稱：我到的時候，當事人均不在場，只有一部遭撞擊的貨車，
      在現場有一個加油站，我們詢問加油工，加油工說肇事的車輛撞擊後往新竹市
      的方向逃逸，我們就往新竹市的方向查看，甫過頭前溪橋頭，就看見一群民眾
      聚集，上前去查看，才發現肇事車輛，當時被告有酒醉的情形，講話口齒不清
      ，被害人也在現場，雙方正在爭執等語（見同上偵查卷第三五至三六頁訊問筆
      錄），復參以上開肇事現場與車損照片共十四幀，被告所駕駛之上開自小客車
      毀損的情形十分嚴重，被告亦自承在車禍發生前其所駕駛之上開自小客車外形
      完好，是以，要造成被告所駕駛之上開自小客車與被害人所乘坐之上開貨車均
      有如此嚴重之車損，二者撞擊的力道應該不輕，況，被害人於車禍發生後，係
      頭破血流，並從駕駛座旁的窗戶踩著被告駕駛的自小客車後車箱上倉皇爬出，
      被告見此，亦不可能不知道自己的失控肇事已使被害人乙○○受傷；況，其雖
      然把車子移動到距離現場僅隔一座頭前溪橋之處，惟被告亦非把車子停在路邊
      ，車子係在路旁的巷子內被找到，已據告訴人及證人分別陳述在卷，被告應確
      有掩飾、逃離現場之意，其一再辯解自己不知情，顯不可採。
    綜上所述，本件事證已臻明確，被告酒後已不能安全駕駛動力交通工具而駕駛及
    駕車致人受傷而逃逸之犯行洵堪認定，均應予依法論科。
二、核被告甲○○所為，係犯刑法第一百八十五條之三之服用酒類、不能安全駕駛動
    力交通工具而駕駛罪、同法第一百八十五條之四之駕駛動力交通工具致人受傷而
    逃逸罪。被告所犯上開二罪間，犯意各別，行為互異，罪名亦不相同，應予以分
    論併罰。爰審酌被告於無視於政府一再宣導喝酒不開車、開車不喝酒之政令，仍
    於酒後駕車並因而肇事，其於肇事後竟為圖卸責，竟然逃逸，惟其犯罪後已知悔
    悟，積極與告訴人處理車禍事宜（詳如後述），犯罪後之態度良好等一切情狀，
    分別量處如主文所示之刑，並定其應執行刑，以資警惕。末查，被告前未曾受有
    期徒刑以上刑之宣告，有臺灣新竹地方法院檢察署刑案資料查註紀錄表及臺灣高
    等法院被告全國前案紀錄表各一份在卷足參，其經本次偵、審過程之教訓，今後
    當知警惕，信無再犯之虞，本院認前開對其所宣告之刑，以暫不執行為適當，爰
    併諭知緩刑四年，以勵自新。
貳、不受理部分：
一、按告訴乃論之罪，告訴人於第一審辯論終結前得撤回其告訴，又告訴經撤回者，
  應諭知不受理之判決，刑事訴訟法第二百三十八條第一項、第三百零三條第三款
    ，分別定有明文。
二、經查，本件告訴人乙○○告訴被告甲○○駕車撞擊上開其所乘坐之自小貨車，導
    致其受傷之案件（詳如前述），公訴人認被告此部分係觸犯刑法第二百八十四條
    第一項前段之過失傷害罪，依同法第二百八十七條前段之規定，須告訴乃論。茲
    因被告已積極賠償告訴人乙○○之損失，除車損新台幣（下同）三萬元外，復另
    行賠償告訴人二萬五千元，並與告訴人達成和解，有和解書一紙附於本院卷第十
    頁可佐，告訴人於本院訊問後，已當場撤回其對被告所為之上開告訴，依照首開
    說明，此部分本院自應諭知不受理之判決。
、據上論斷，應依刑事訴訟法第二百九十九條第一項前段、第三百零三條第三款，
    刑法第一百八十五條之三、第一百八十五條之四、第五十一條第五款、第七十四
    條第一款，判決如主文。
本案經檢察官許麗美到庭執行職務。
中      華      民      國    九十二    年      九      月      五      日
                                      臺灣新竹地方法院交通法庭
                                          法  官  遲  中  慧
右正本證明與原本無異。
如不服本判決，應於判決送達後十日內向本院提出上訴狀( 應附繕本 )，上訴於臺灣
高等法院。
                                          書記官  龔  柏  萃
中      華      民      國    九十二    年      九      月      五      日
附錄本案論罪科刑法條：
刑法第一百八十五條之三
服用毒品、麻醉藥品、酒類或其他相類之物，不能安全駕駛動力交通工具而駕駛者，
處一年以下有期徒刑、拘役或三萬元以下罰金。
刑法第一百八十五條之四
駕駛動力交通工具肇事，致人死傷而逃逸者，處六月以上五年以下有期徒刑。


司法院資訊處製作；財團法人民間司法改革基金會備份。
